臺灣板橋地方法院刑事判決　　　　　　　96年度易字第1062號
公　訴　人　臺灣板橋地方法院檢察署檢察官
被　　　告　乙○○
　　　　　　甲○○
上列被告因恐嚇取財等案件，經檢察官提起公訴（96年度偵字第
5647號），於準備程序進行中，被告就被訴之事實為有罪之陳述
，經告知被告簡式審判程序之旨，並聽取當事人之意見後，裁定
進行簡式審判程序，判決如下：
    主  文
乙○○、甲○○共同意圖為自己不法之所有，以恐嚇使人將本人
之物交付，各處有期徒刑陸月，如易科罰金，均以新臺幣壹仟元
折算壹日，均緩刑年。
其餘被訴部分公訴不受理。
    事  實
一、乙○○、甲○○於民國95年12月20日晚間，分別騎乘車牌號
    碼J7S-532 號、3FP-166 號重型機車，於同日22時30分許行
    經臺北縣三峽鎮○○路附近，因不滿同向由張恩漢所駕駛車
    牌號碼4985-MQ 號自用小客車超車並鳴按喇叭，竟追至同鎮
    ○○路10號前攔下張恩漢，先由乙○○以安全帽揮打張恩漢
    所有之自用小客車前方擋風玻璃、駕駛座左側窗戶、左側後
    視鏡及前方引擎蓋，乙○○又以該安全帽毆打張恩漢，造成
    張恩漢受有上唇撕裂傷、下唇瘀血，頸部扭傷，左面頰壓傷
    ，再基於意圖為自己不法所有之犯意聯絡，由甲○○向張恩
    漢恫嚇稱：因被張恩漢按鳴喇叭聲嚇到，要張恩漢付錢壓驚
    等語。因張恩漢遭砸車、毆打，因聽聞上開言語後心生畏懼
    ，乃將身上現金新臺幣2,000 元付予甲○○。嗣經張恩漢報
    警處理，而查知上情。
二、案經被害人張恩漢訴由臺北縣政府警察局新店分局報請臺灣
    板橋地方法院檢察署檢察官偵查起訴。
    理  由
壹、有罪部分：
一、按除被告所犯為死刑、無期徒刑、最輕本刑為三年以上有期
    徒刑之罪或高等法院管轄第一審案件者外，於第一次審判期
    日前之準備程序進行中，被告先就被訴事實為有罪之陳述時
    ，審判長得告知被告簡式審判程序之旨，並聽取當事人、代
    理人、辯護人及輔佐人之意見後，裁定進行簡式審判程序，
    刑事訴訟法第273 條之1 第1 項定有明文。經核本件被告乙
    ○○、甲○○所犯係死刑、無期徒刑、最輕本刑為3 年以上
    有期徒刑以外之罪，被告等於準備程序中就被訴事實為有罪
    之陳述，經法官告知簡式審判程序之旨，並聽取公訴人、被
    告之意見後，本院爰依首揭規定，合議裁定由受命法官獨任
    進行簡式審判程序，合先敘明。
二、訊據被告乙○○、甲○○均坦承前開犯罪事實不諱，核與告
    訴人張恩漢之指訴相符，且有車體照片5 幀、天主教耕莘醫
    院診斷證明書為證，足認被告等犯行明確，應依法論處。
三、核被告乙○○、甲○○所為，均係犯刑法第346 條第1 項之
    恐嚇取財罪。被告2 人間，就前開犯行有犯意聯絡及行為分
    擔，應論以共同正犯。本院審酌被告等均年輕識淺，因一時
    衝動罹犯本罪，犯後坦承犯行不諱，並衡其犯罪手段、所生
    危害等一切情狀，各量處如主文所示之刑，並諭知如易科罰
    金之折算標準。又查，被告乙○○、甲○○均無前科，有臺
    灣高等法院被告前案紀錄表在卷為據，被告2 人犯後均坦承
    犯行，並與告訴人張恩漢等達成民事和解，有本院刑事附帶
    民事訴訟和解筆錄為憑，足認被告等經此教訓，應知惕厲而
    不致再犯，本院認其刑之宣告以暫不執行為適當，爰併為緩
    刑之宣告，以期自新。
貳、公訴不受理部分：
一、公訴意旨另以：被告乙○○、甲○○於前開時、地攔下告訴
    人張恩漢後，先由被告乙○○以安全帽揮打告訴人所有之自
    用小客車前方擋風玻璃、駕駛座左側窗戶、左側後視鏡及前
    方引擎蓋，致令不堪使用；被告乙○○則以安全帽毆打告訴
    人，造成告訴人受有上唇撕裂傷、下唇瘀血、頸部扭傷、左
    面頰壓傷等傷害，認被告2 人共同涉犯刑法第354 條之毀損
    罪及同法第277 條第1 項之傷害罪嫌等語。
二、被告等對於公訴意旨所指毀損、傷害罪嫌，均為有罪之陳述
    ，且此部分所涉亦屬死刑、無期徒刑、最輕本刑為3 年以上
    有期徒刑以外之罪，經法官告知簡式審判程序之旨，並聽取
    公訴人、被告等之意見後，本院亦就此部分合議裁定由受命
    法官獨任進行簡式審判程序。另按告訴乃論之罪，告訴人於
    第一審辯論終結前得撤回其告訴；又告訴經撤回者，應諭知
    不受理之判決，刑事訴訟法第238 條第1 項、第303 條第3
    款定有明文。
三、查本件告訴人張恩漢提起告訴，起訴書認被告等共同觸犯刑
    法第354 條毀損罪、第277 條第1 項傷害罪，依同法第357
    條、第287 條之規定，均須告訴乃論。茲據告訴人於本院96
    年5 月7 日準備程序中以言詞撤回告訴，有本院準備程序筆
    錄在卷為據，依照首開說明，此部分均應諭知不受理之判決
    。
據上論斷，應依刑事訴訟法第273 條之1 第1 項、第299 條第1
項前段、第303 條第3 款，刑法第28條、第346 條第1 項、第41
條第1 項、第74條第1 項第1 款，刑法施刑法第1 條之1 ，判決
如主文。
本案經檢察官鄧媛到庭執行職務。
中　　華　　民　　國　　96　　年　　5 　　月　　21　　日
                    刑事第十二庭    法  官  林漢強
上正本證明與原本無異。
如不服本判決，應於判決送達後10日內，向本院提出上訴狀。
                                    書記官  曾千庭
中　　華　　民　　國　　96　　年　　5 　　月　　21　　日
附錄本件論罪科刑所用法條全文
中華民國刑法第346條
意圖為自己或第三人不法之所有，以恐嚇使人將本人或第三人之
物交付者，處六月以上五年以下有期徒刑，得併科1 千元以下罰
金。
以前項方法得財產上不法之利益，或使第三人得之者，亦同。
前二項之未遂犯罰之。
